【裁判字號】    97,訴,435
【裁判日期】    971118
【裁判案由】    毒品危害防制條例
【裁判全文】
臺灣宜蘭地方法院刑事判決               97年度訴字第435號
公  訴  人  臺灣宜蘭地方法院檢察署檢察官
被      告  甲○○
上列被告因違反毒品危害防制條例案件，經檢察官提起公訴（97
年度毒偵字第1683號），惟臺灣桃園地方法院認管轄錯誤（97年
審訴字第1265號），爰移送由本院判決如下：
    主  文
本件免訴。
    理  由
一、公訴意旨如附件起訴書所載。
二、按曾經判決確定者，應諭知免訴之判決，並得不經言詞辯論
    為之，刑事訴訟法第302第1款、第307條分別定有明文。
三、查被告甲○○前於民國97年2月15日上午10時許、同日上午1
    0時30分許，在其新竹縣竹北市○○○街266號4樓F室租屋處
    ，分別施用第一級毒品海洛因及第二級毒品安非他命各1 次
    ，經警於 97年2月15日晚間10時10分許，在其上開住處查獲
    ，並於同月 16日下午1時22分許採尿送驗，呈海洛因及安非
    他命陽性反應，為本院於97年7月25日以97年度訴字第267號
    判決各判處有期徒刑7月及5月，並定有期徒刑10月之應執行
    刑，業於97年8月14 日判決確定，有該份判決及臺灣高等法
    院被告前案紀錄表在卷可稽，先予敘明。
四、被告於本院準備程序中否認本件施用毒品犯行，辯稱：伊於
    97 年2月15日為警查獲後，隨即於翌日即16日入新竹分監，
    同月21 日移至桃園女監，伊於2月16日驗完尿後就沒有再施
    用毒品等語，是被告於97年2月16日下午1時22分許驗尿所得
    之海洛因陽性反應與本次即97年2月22 日驗尿所得之海洛因
    陽性反應是否肇因於同一次施用毒品之行為即有疑義。經查
    ：被告於97年2月15日晚間10時10 分許為警捕獲後，隨即於
    16日入新竹分監執行臺灣新竹地方法院94年訴字第97號偽造
    文書案之有期徒刑10月（經96年聲減字第2829號裁定減刑為
    有期徒刑5月），並於同月21 日移往桃園女監執行，有臺灣
    高等法院被告前案紀錄表在卷可參，是被告自97 年2月15日
    晚間10時10分許起即處於警員、監所人員之公權力約束下，
    衡情應無再次施用毒品之可能，是被告所辯尚非全屬無據。
    又毒品施用後於尿液、血液中可檢出之最大時限，與施用劑
    量、施用頻率、施用方式、施用者飲水量之多寡、個人體質
    、代謝情況、檢體收集時間點及所用檢測方法之靈敏度等因
    素有關，因個案而異，一般於尿液中可檢出海洛因之最大時
    限，為2至4天，有行政院衛生署管制藥品管理局92 年7月23
    日管檢字第0920005609號函在卷可參，則被告上開2 次驗尿
    確有肇因於同次施用毒品之可能。再者，被告本次鑑驗結果
    ，嗎啡之檢出濃度為928ng/ml，可待因之檢出濃度則小於70
    ng/ml，遠低於前案即97年度訴字第267號判決該次之嗎啡76
    980ng/ml及可待因22140ng/ml，有昭信科技顧問股份有限公
    司濫用藥物尿液檢體檢驗報告、臺灣尖端先進生技醫藥股份
    有限公司濫用藥物檢驗報告各1 份在卷可參，亦可佐證被告
    前開辯解之可採，復無其他證據足認被告確於97 年2月16日
    該次驗尿後有再度施用第一級毒品海洛因之犯行，基於罪有
    疑義，利歸被告之原則，應認本件起訴事實業經本院上開97
    年度訴字第267 號審理判決確定，其再行起訴，係就曾經判
    決確定之案件再行起訴，依前揭說明，本件爰不經言詞辯論
    ，逕為免訴之判決。
據上論斷，應依刑事訴訟法第 302條第1款、第307條，判決如主
文。
中    華    民    國    97    年    11     月   18    日
                  刑事第二庭審判長法  官  黃永勝
                                  法  官  鄭貽馨
                                  法  官  楊坤樵
以上正本證明與原本無異。
如不服本判決應於收受判決後10日內向本院提出上訴書狀，並
應敘述具體理由；其未敘述上述理由者，應於上訴期間屆滿後20
日內向本院補提理由書(均須按他造當事人之人數附繕本)「切勿
逕送上級法院」。
                                  書記官  謝佩欣
中    華    民    國    97    年    11    月    20    日


司法院資訊處製作；財團法人民間司法改革基金會備份。
